【裁判字號】    99,交簡上,102
【裁判日期】    990615
【裁判案由】    過失傷害
【裁判全文】
臺灣臺北地方法院刑事判決           99年度交簡上字第102號
上  訴  人
即  被  告  甲○○
上列被告因業務過失傷害案件，不服本院99年4月20日98年度北
交簡字第1883號第一審判決（聲請簡易判決處刑案號：98年度偵
字第25515號），提起上訴，本院管轄之第二審合議庭改依通常
程序審理，並自為第一審判決如下：
    主  文
原判決撤銷。
甲○○從事業務之人，因業務上之過失傷害人，處拘役伍拾日，
如易科罰金，以新臺幣壹仟元折算壹日。緩刑貳年，並應於九十
九年八月三十日前給付乙○○新臺幣陸萬元。
    事  實
一、甲○○以駕駛計程車為業，為從事駕駛業務之人，於民國98
    年9月5日凌晨0時55分許，駕駛車牌號碼723-CK號營業小客
    車，沿臺北市○○路，由南往北方向行駛，行經臺北市○○
    ○路與安和路口，明知駕駛人應注意車前狀況，並隨時採取
    必要之安全措施，而依當時情形，並無不能注意之情事，竟
    疏未注意及此，致其前側車頭不慎撞擊沿同向同道，由乙○
    ○所駕駛車牌號碼888-CS號營業小客車之後方保險桿，乙○
    ○因而受有頸椎外傷併第5頸椎骨折之傷害。嗣甲○○於據
    報到場處理之臺北市政府警察局大安分局交通分隊警員王勛
    弘抵達現場時在場，且於有偵查犯罪職權之機關或公務員發
    覺其姓名與犯罪情節之前，主動供出自己之年籍與肇事經過
    而自首接受裁判。
二、案經乙○○訴由臺北市政府警察局大安分局報請臺灣臺北地
    方法院檢察署檢察官偵查後聲請簡易判決處刑。
    理  由
壹、證據能力部分：
    按被告以外之人於審判外之言詞或書面陳述，除法律有規定
    者外，不得作為證據；又按當事人於法院調查證據時，知有
    第159條第1項不得為證據之情形，而未於言詞辯論終結前聲
    明異議者，視為有前項之同意，刑事訴訟法第159條第1項、
    第159條之5第2項分別定有明文。本院引為判斷依據之下列
    供述證據，上訴人即被告甲○○既未曾爭執其證據能力，且
    於言詞辯論終結前，亦未聲明異議，本院審酌各該證據作成
    時之情況，並無不當之情形，認以之作為證據應屬適當，依
    刑事訴訟法第159條之5第2項規定，自具有證據能力。
貳、實體方面：
一、訊據被告甲○○於偵查中及本院審理時對於上揭犯罪事實均
    坦承不諱，核與證人即告訴人乙○○於警詢中之指述大致相
    符（見偵查卷第5頁至第6頁），並有臺北市政府警察局大安
    分局交通分隊A3類道路交通事故調查報告表、道路交通事故
    現場圖各1紙（見偵查卷第9頁至第10頁）、國泰綜合醫院98
    年9月7日診字第I-000-000000號、98年9月11日診字第I-000
    -000000號診斷證明書各1紙（見偵查卷第27頁至第28頁），
    及現場照片6張（見偵查卷第12頁至第14頁）在卷可稽，足
    以擔保被告首揭任意性自白與事實相符，堪予採信。
二、按汽車行駛時，駕駛人應注意車前狀況，並隨時採取必要之
    安全措施，道路交通安全規則第94條第3項定有明文。被告
    駕車依法即負有前開注意義務，應隨時注意其車前各人、車
    動態，以避免發生危險，衡諸事發當時之天候及路面狀況，
    並無不能注意之情事，被告竟疏未注意，致生本件車禍，其
    有過失甚明，且與告訴人所受上揭傷害間，具有相當因果關
    係。本案事證明確，被告犯行洵堪認定，應予論處。
三、被告以駕駛計程車為業之情，業經被告供承無訛（見本院交
    簡上卷第18頁），是被告屬從事駕駛業務之人，核其所為，
    係犯刑法第284條第2項前段之業務過失傷害罪。又被告於肇
    事後，警員前往現場處理時，在其上開犯行未為任何有偵查
    犯罪職權之公務員知悉前，不逃避接受裁判而當場向警員自
    首，承認其為肇事人等情，業經被告供認在卷（見本院交簡
    上卷第18頁反面），並有臺北市政府警察局大安分局交通分
    隊A3類道路交通事故調查報告表1紙附卷可參（見偵查卷第9
    頁），堪認被告犯本罪後，在有偵查犯罪職權之機關未發覺
    犯人為何人前，即自首為肇事人，且於事後接受審判，核符
    刑法第62條前段規定自首之要件，而被告於偵查機關查悉其
    前揭業務過失傷害犯行前，即主動坦承上開肇事經過，以利
    偵查，足見其已有悔意，爰依該條前段之規定，減輕其刑。
四、原審以被告業務過失傷害之犯行明確，據以論罪科刑，固非
    無見，惟原審並未敘明是否斟酌被告有自首情事而決定減輕
    其刑與否之理由，尚有可議之處，自應由本院予以撤銷改判
    。爰審酌被告並無前科，素行良好，有臺灣高等法院被告前
    科記錄表1份附卷可佐，其所犯過失情節尚非重大，告訴人
    所受損害之程度，及被告於犯後坦承犯行，已與告訴人達成
    和解，應認有所悔改之犯後態度等一切情狀，量處如主文所
    示之刑，並諭知易科罰金之折算標準。
五、末查，被告未曾因故意犯罪受有期徒刑以上刑之宣告，有臺
    灣高等法院被告前案紀錄表1份在卷可稽，其因一時駕車疏
    失，偶罹刑典，犯後坦承犯行，並已與告訴人達成和解，有
    99年4月30日和解書1紙在卷可參（見本院交簡上卷第7頁）
    ，經此偵審程序及刑之宣告後，當知所警惕，本院認前開對
    其所宣告之刑以暫不執行為適當，爰併依刑法第74條第1項
    第1款規定，宣告緩刑2年，以啟自新，併依刑法第74條第2
    項第3款之規定，命被告應於99年8月30日前，依前揭和解書
    之內容給付告訴人新臺幣（下同）6萬元，且此部分依刑法
    第74條第4項規定得為民事強制執行名義，又依同法第75條
    之1第1項第4款規定，受緩刑之宣告而違反上開本院所定負
    擔情節重大，足認原宣告之緩刑難收其預期效果，而有執行
    刑罰之必要者，得撤銷其宣告，併為說明。
據上論斷，應依刑事訴訟法第455條之1第1項、第3項、第364條
、第369條第1項前段、第299條第1項前段，刑法第284條第2項前
段、第62條前段、第41條第1項前段、第74條第1項第1款、第2項
第3款，刑法施行法第1條之1，判決如主文。
本案經檢察官蒲心智到庭執行職務。
中    華    民    國    99    年    6    月    15    日
                  刑事第十庭   審判長法  官  蔡坤湖
                                     法  官  呂煜仁
                                     法  官  謝昀璉
上正本證明與原本無異。
不得上訴。
                                書記官  陳宏璋
中    華    民    國    99    年    6    月    15    日

司法院資訊處製作；財團法人民間司法改革基金會備份。
